# 关于合伙企业分配问题

提问人：smail123456 时间：2020-03-18 11:34:37
陈版，有一家合伙企业， 2018 年 11 月合伙人实际出资， 2019 年资金投向是结构性存款以及其他股权投资（投资比例低于5%）， 2019 年利润亏损，主要是管理费用-应付管理费金额大于结构性存款利息等导致的。
2019 年 12 月其中一普通合伙人要退出，新进一合伙人，在新合伙人进入之前，对 2019 年 11 月合伙企业进行评估（国资要求），合伙企业全体合伙人同意对合伙企业截至 2019 年 11 月的累计投入的结构化存款产品产生的实际收到或尚未到期的利息进行分配，实际合伙企业已将该笔利息支付各合伙人并扣缴税费，本次分配后新进合伙人将按照 1 ： 1认缴出资额进入合伙企业。
问题：
1 、虽然合伙协议中约定分配按照合伙人同意，但合伙企业亏损，是否能在亏损的情况下，对某项合伙企业的投资进行分配？（相当于新进合伙人愿意承担目前的亏损）
2 、如按照合伙企业执行，本次分配是否能分配实际未到期的应收利息？（合伙企业执行小企业会计准则，账面未计提结构性存款的应收利息）
3 、本次分配是按照①DR：未分配利润 CR：银行存款，还是按照②DR：财务费用 CR：银行存款，更合理？

回答人：chenyiwei
1 、“是否能在亏损的情况下，对某项合伙企业的投资进行分配”这是法律问题，建议咨询律师。个人理解合伙企业因为对外责任形式是无限责任，因此并无像公司这样的限制。
2 、未收回现金之前，不建议分配。建议关注合伙企业的合伙协议中对“非现金分配”的约定。
3 、取决于合伙企业自身报表中将合伙人出资所形成的权益是确认为负债还是权益工具。一般理解，除了最劣后级别的合伙人以外，其他合伙人出资都是负债。